臺灣嘉義地方法院民事裁定　九十三年度聲字第一一九號
　　聲　請　人　嘉義縣新港鄉農會
　　法定代理人　甲○○
　　代　理　人　戊○○
　　相　對　人　乙○○○
　　　　　　　　丙○○
　　　　　　　　丁○○
右聲請人聲請發還擔保金事件，本院裁定如左：
    主      文
本院九十二年度存字第八六一號提存事件聲請人就相對人乙○○○、丁○○所提存之
擔保金新台幣參拾萬元准予發還。
其餘聲請駁回。
聲請費用由相對人乙○○○、丁○○負擔。
    理      由
一、本件聲請意旨略以：聲請人與相對人間請求清償債務事件，聲請人前遵鈞院九十
    二年度裁全字第一五八九號裁定意旨，為擔保相對人之財產因假扣押所受之損害
    ，曾提供新台幣三十萬元為擔保金，並以鈞院九十二年度存字第八六一號提存事
    件提存在案。茲因受擔保利益人即相對人丁○○已同意聲請人取回上述之提存物
    ，且對於另一相對人乙○○○於執行假扣押程序前即已撤回執行之聲請，乃依法
    聲請裁定返還等語。
二、按供擔保人證明受擔保利益人同意返還者，法院應依供擔保人之聲請，以裁定命
    返還其提存物，民事訴訟法第一百零四條第一項第二款定有明文，且依同法一百
    零六條之規定，此於其他依法令供訴訟上之擔保者準用之。經查聲請人主張之前
    開事實，業據其提出提存書影本、同意書及印鑑證明各一份為證，核屬相符，並
    經本院調取本院九十二年度存字第八六一號提存卷宗核閱屬實。而對於另一相對
    人乙○○○於執行假扣押程序前即已撤回執行之聲請之事實，亦有本民事執行處
    核發之執行部份撤回證明書乙紙附卷可稽，足證對於相對人乙○○○並未造成任
    何損害，從而聲請人聲請返還提存物，核屬有據，應予准許。
三、聲請人另以相對人丙○○部分業已對其聲請發支付命令確定，因而聲請本院裁定
    准予返還本件擔保金云云。然查，假扣押、假處分所保全之請求，其本案訴訟已
    獲全部勝訴判決或依督促程序之支付命令確定者，擔保提存之提存人，得聲請該
    管法院提存所返還提存物，提存法第十六條第一項第三款定有明文。本件聲請人
    固提出本院九十二年度促字第二七一一八號支付命令及確定證明書影本各乙份為
    證，然依前開提存法第十六條第一項第三款之規定，聲請人就相對人丙○○之部
    分自得逕向本院提存所聲請返還擔保物，毋庸聲請本院裁定返還甚明，聲請人竟
    仍向本院聲請裁定返還擔保物，於法自有未合，此部分之聲請應予駁回。
四、依民事訴訟法第九十五條、第七十八條、第八十五條第一項，裁定如主文。
中　　　華　　　民　　　國　　九十三　　年　　　三　　　月　　十六　　日
~B臺灣嘉義地方法院民事第一庭
~B　　法　官　曾文欣
右正本係照原本作成
如對本裁定抗告須於裁定送達後十日內向本院提出抗告狀
中　　　華　　　民　　　國　　九十三　　年　　　三　　　月　　十六　　日
~B    書記官  張振崑
